vi: Chất liệu của thanh trượt: Nhôm; Sợi carbon; Polyethylene mật độ cao (HDPE); Polyethylene (PE); Thép không gỉ; Thép; Polyethylene trọng lượng phân tử siêu cao (UHMWPE); Gỗ; Khác
zh-TW: 滑板材質: 鋁; 碳纖維; 高密度聚乙烯 (HDPE); 聚乙烯 (PE); 不鏽鋼; 鋼; 超高分子量聚乙烯 (UHMWPE); 木材; 其他
el: Υλικό πέδιλου: Αλουμίνιο; Ανθρακόνημα; Πολυαιθυλένιο υψηλής πυκνότητας (HDPE); Πολυαιθυλένιο (PE); Ανοξείδωτο ατσάλι; Ατσάλι; Πολυαιθυλένιο υπερυψηλού μοριακού βάρους (UHMWPE); Ξύλο; Άλλο
ko: 러너 소재: 알루미늄; 탄소 섬유; 고밀도 폴리에틸렌(HDPE); 폴리에틸렌(PE); 스테인리스 스틸; 스틸; 초고분자량 폴리에틸렌(UHMWPE); 목재; 기타
nb: Meiemateriale: Aluminium; Karbonfiber; Polyetylen med høy tetthet (HDPE); Polyetylen (PE); Rustfritt stål; Stål; Ultrahøymolekylært polyetylen (UHMWPE); Tre; Annet
sl-SI: Material sanic: Aluminij; Ogljikova vlakna; Polietilen visoke gostote (HDPE); Polietilen (PE); Nerjavno jeklo; Jeklo; Polietilen ultra visoke molekulske mase (UHMWPE); Les; Drugo
fr: Matériau des patins: Aluminium; Fibre de carbone; Polyéthylène haute densité (HDPE); Polyéthylène (PE); Acier inoxydable; Acier; Polyéthylène de masse molaire très élevée (UHMWPE); Bois; Autre
ro-RO: Material al tălpicilor: Aluminiu; Fibră de carbon; Polietilenă de înaltă densitate (HDPE); Polietilenă (PE); Oțel inoxidabil; Oțel; Polietilenă cu masă moleculară ultra-ridicată (UHMWPE); Lemn; Altele
bg-BG: Материал на плъзгачите: Алуминий; Въглеродни влакна; Полиетилен с висока плътност (HDPE); Полиетилен (PE); Неръждаема стомана; Стомана; Полиетилен с ултрависока молекулна маса (UHMWPE); Дърво; Друго
fi: Jalasmateriaali: Alumiini; Hiilikuitu; Korkeatiheyksinen polyeteeni (HDPE); Polyeteeni (PE); Ruostumaton teräs; Teräs; Erittäin suurimolekyylipainoinen polyeteeni (UHMWPE); Puu; Muu
en: Runner material: Aluminum; Carbon fiber; High density polyethylene (HDPE); Polyethylene (PE); Stainless steel; Steel; Ultra high molecular weight polyethylene (UHMWPE); Wood; Other
ru: Материал полозьев: Алюминий; Углеволокно; Полиэтилен высокой плотности (HDPE); Полиэтилен (PE); Нержавеющая сталь; Сталь; Сверхвысокомолекулярный полиэтилен (UHMWPE); Дерево; Другое
it: Materiale dei pattini: Alluminio; Fibra di carbonio; Polietilene ad alta densità (HDPE); Polietilene (PE); Acciaio inossidabile; Acciaio; Polietilene ad altissimo peso molecolare (UHMWPE); Legno; Altro
ja: ランナー素材: アルミニウム; カーボンファイバー; 高密度ポリエチレン (HDPE); ポリエチレン (PE); ステンレス鋼; スチール; 超高分子量ポリエチレン (UHMWPE); 木材; その他
sv: Löparmaterial: Aluminium; Kolfiber; Högdensitetspolyeten (HDPE); Polyeten (PE); Rostfritt stål; Stål; Ultrahögmolekylär polyeten (UHMWPE); Trä; Övrigt
lt-LT: Bėgio medžiaga: Aliuminis; Anglies pluoštas; Didelio tankio polietilenas (HDPE); Polietilenas (PE); Nerūdijantis plienas; Plienas; Itin didelės molekulinės masės polietilenas (UHMWPE); Mediena; Kita
sk-SK: Materiál sanice: Hliník; Uhlíkové vlákno; Polyetylén s vysokou hustotou (HDPE); Polyetylén (PE); Nerezová oceľ; Oceľ; Polyetylén s ultravysokou molekulovou hmotnosťou (UHMWPE); Drevo; Iné
tr: Kızak rayı malzemesi: Alüminyum; Karbon fiber; Yüksek yoğunluklu polietilen (HDPE); Polietilen (PE); Paslanmaz çelik; Çelik; Ultra yüksek moleküler ağırlıklı polietilen (UHMWPE); Ahşap; Diğer
hu: Futó anyaga: Alumínium; Szénszál; Nagy sűrűségű polietilén (HDPE); Polietilén (PE); Rozsdamentes acél; Acél; Ultra nagy molekulatömegű polietilén (UHMWPE); Fa; Egyéb
de: Material der Kufen: Aluminium; Kohlefaser; Hochdichtes Polyethylen (HDPE); Polyethylen (PE); Edelstahl; Stahl; Ultrahochmolekulares Polyethylen (UHMWPE); Holz; Sonstiges
es: Material de los patines: Aluminio; Fibra de carbono; Polietileno de alta densidad (HDPE); Polietileno (PE); Acero inoxidable; Acero; Polietileno de ultra alto peso molecular (UHMWPE); Madera; Otro
pt-BR: Trenó material dos trilhos deslizantes: Alumínio; Fibra de carbono; Polietileno de alta densidade (PEAD); Polietileno (PE); Aço inoxidável; Aço; Polietileno de ultra-alto peso molecular (UHMWPE); Madeira; Outros
cs: Materiál skluznice: Hliník; Uhlíkové vlákno; Polyethylen s vysokou hustotou (HDPE); Polyethylen (PE); Nerezová ocel; Ocel; Vysokomolekulární polyethylen (UHMWPE); Dřevo; Jiné
nl: Glijder materiaal: Aluminium; Koolstofvezel; Hogedichtheidpolyethyleen (HDPE); Polyethyleen (PE); Roestvrij staal; Staal; Polyethyleen met ultrahoog moleculair gewicht (UHMWPE); Hout; Overig
pt-PT: Material dos patins: Alumínio; Fibra de carbono; Polietileno de alta densidade (HDPE); Polietileno (PE); Aço inoxidável; Aço; Polietileno de peso molecular ultra-alto (UHMWPE); Madeira; Outro
zh-CN: 滑轨材质: 铝; 碳纤维; 高密度聚乙烯 (HDPE); 聚乙烯 (PE); 不锈钢; 钢; 超高分子量聚乙烯 (UHMWPE); 木质; 其他
hr-HR: Materijal za trčanje: Aluminij; Ugljična vlakna; Polietilen visoke gustoće (HDPE); Polietilen (PE); Nehrđajući čelik; Čelik; Polietilen ultra visoke molekularne mase (UHMWPE); Drvo; Ostalo
pl: Materiał prowadnicy: Aluminium; Włókno węglowe; Polietylen o wysokiej gęstości (HDPE); Polietylen (PE); Stal nierdzewna; Stal; Polietylen o ultra wysokiej masie cząsteczkowej (UHMWPE); Drewno; Inne
th: วัสดุที่ใช้ทำแคร่เลื่อน: อะลูมิเนียม; คาร์บอนไฟเบอร์; โพลิเอทิลีนความหนาแน่นสูง (HDPE); โพลิเอทิลีน (PE); สเตนเลสสตีล; เหล็กกล้า; โพลิเอทิลีนมวลโมเลกุลสูงพิเศษ (UHMWPE); ไม้; อื่นๆ
da: Medemateriale: Aluminium; Kulfiber; High density-polyethylen (HDPE); Polyethylen (PE); Rustfrit stål; Stål; Ultra high molecular weight-polyethylen (UHMWPE); Træ; Andet